【裁判字號】    97,訴,698
【裁判日期】    970930
【裁判案由】    違反毒品危害防制條例等
【裁判全文】
臺灣嘉義地方法院刑事判決               97年度訴字第698號
公  訴  人  臺灣嘉義地方法院檢察署檢察官
被      告  乙○○
            甲○○
                    （另案在臺灣嘉義監獄鹿草分監執行中）
上列被告等因違反毒品危害防制條例等案件，經檢察官提起公訴
（九十七年度毒偵字第一三二七號、九十七年度毒偵字第一三九
八號、九十七年度偵字第五五○二號），被告於準備程序中就被
訴事實為有罪之陳述，經本院合議庭裁定由受命法官獨任進行簡
式審判程序，判決如下：
    主          文
乙○○施用第一級毒品，累犯，處有期徒刑捌月；又施用第一級
毒品，累犯，處有期徒刑捌月；又共同竊盜，累犯，處有期徒刑
參月。應執行有期徒刑壹年參月。
甲○○共同竊盜，累犯，處有期徒刑伍月，如易科罰金，以新臺
幣壹仟元折算壹日。
    犯罪事實及理由
一、本案犯罪事實及證據均引用檢察官起訴書（如附件）之記載
    ，犯罪事實欄關於被告乙○○前案紀錄之記載應更正為「乙
    ○○前於民國九十一年間因施用毒品案件，經法院裁定送勒
    戒處所觀察、勒戒後，認無繼續施用毒品傾向，於九十二年
    三月二十四日觀察、勒戒執行完畢釋放，於觀察、勒戒執行
    完畢釋放後五年內，又因自九十三年一月上旬某日起至同年
    二月十日止施用第一級毒品海洛因及第二級毒品安非他命、
    搖頭丸案件，經本院以九十三年度訴字第二一五號判決分別
    判處有期徒刑八月及四月，並定其應執行刑為有期徒刑十一
    月確定，於九十五年九月三十日縮刑期滿執行完畢，復因於
    九十六年四月三日施用第一級毒品海洛因案件，經本院以九
    十六年度訴字第五一○號判決判處有期徒刑八月確定，嗣經
    裁定減刑為有期徒刑四月，如易科罰金，以新臺幣一千元折
    算一日確定，再因於九十六年九月十日施用第二級毒品甲基
    安非他命案件，經本院以九十六年度易字第七六八號判決判
    處有期徒刑四月，如易科罰金，以新臺幣一千元折算一日確
    定，上開案件接續執行，於九十七年六月二十五日縮刑期滿
    執行完畢」、犯罪事實欄關於被告甲○○前案紀錄之記載應
    更正為「甲○○前因施用第一級毒品海洛因案件，經本院以
    九十五年度訴字第三八七號判決判處有期徒刑十月確定，又
    因竊盜案件，經本院以九十五年度易字第二六○號判決判處
    有期徒刑五月，如易科罰金，以銀元三百元折算一日確定，
    再因公共危險案件，經本院以九十五年度交訴字第四五號判
    決判處有期徒刑八月確定，上開案件嗣經本院裁定減刑並定
    應執行刑為有期徒刑十月確定，於九十六年七月十五日執行
    完畢」，另犯罪事實欄一第十行「七月十五日中午」應更正
    為「七月十五日中午一時許」、第十一行「同年七月三十日
    至三十一日間某時」應更正為「同年七月三十一日下午三時
    許」；犯罪事實欄二第八行「鋼板十三片」應更正為「鋼板
    十三片（價值約新臺幣九千五百零三元，已發還林文明）」
    ，證據欄並補充「被告乙○○、甲○○於本院之自白」。
二、本件係經被告乙○○、甲○○於準備程序當庭表示認罪，而
    經本院裁定以簡式審判程序加以審理，則依據刑事訴訟法第
    二百七十三條之二、同法第一百五十九條第二項之規定，不
    適用傳聞法則有關限制證據能力之相關規定。
三、查被告乙○○曾有犯罪事實欄所載之觀察、勒戒執行紀錄，
    於觀察、勒戒執行完畢釋放後五年內，又因自九十三年一月
    上旬某日起至同年二月十日止施用第一級毒品海洛因及第二
    級毒品安非他命、搖頭丸案件，經本院以九十三年度訴字第
    二一五號判決分別判處有期徒刑八月及四月，並定其應執行
    刑為有期徒刑十一月確定，復因於九十六年四月三日施用第
    一級毒品海洛因案件，經本院以九十六年度訴字第五一○號
    判決判處有期徒刑八月確定，嗣經裁定減刑為有期徒刑四月
    ，如易科罰金，以新臺幣一千元折算一日確定，再因於九十
    六年九月十日施用第二級毒品甲基安非他命案件，經本院以
    九十六年度易字第七六八號判決判處有期徒刑四月，如易科
    罰金，以新臺幣一千元折算一日確定，有臺灣高等法院被告
    前案紀錄表在卷可參，是被告乙○○於觀察、勒戒執行完畢
    釋放後，於五年內已再犯施用毒品罪，經依法追訴處罰，縱
    其本次再度施用毒品之時間，在初犯經觀察、勒戒執行完畢
    釋放五年以後，因與單純之「五年後再犯」之情形有別，不
    合於「五年後再犯」之例外規定，且因已於「五年內再犯」
    ，顯見其再犯率甚高，原實施觀察、勒戒，已無法收其實效
    ，即應回歸原則性規定，則檢察官據以向本院提起公訴，即
    無不合，附此敘明。
四、查海洛因屬毒品危害防制條例第二條第二項第一款所列之第
    一級毒品，被告乙○○於九十七年七月十五日及同年七月三
    十一日施用海洛因，核其所為均係犯毒品危害防制條例第十
    條第一項之施用第一級毒品罪。被告乙○○因施用第一級毒
    品海洛因而持有海洛因之低度行為，為其施用之高度行為所
    吸收，不另論罪。被告乙○○、甲○○於九十七年八月二日
    竊取鋼板，核其所為均係犯刑法第三百二十條第一項之竊盜
    罪。被告乙○○、甲○○就上開竊盜犯行，有犯意之聯絡與
    行為之分擔，皆為共同正犯。又被告乙○○、甲○○各有更
    正後犯罪事實欄所載之犯罪科刑執行紀錄，有臺灣高等法院
    被告前案紀錄表附卷足參，其受徒刑之執行完畢後，五年以
    內故意再犯本案有期徒刑以上之罪，均為累犯，應分別依刑
    法第四十七條第一項規定加重其刑。爰審酌被告乙○○前曾
    因施用毒品觸法，仍不知悛悔，又施用足以導致精神障礙、
    性格異常，甚至造成生命危險之毒品，戕害一己之身體健康
    ，對社會治安可能之危害程度非微，被告甲○○前有竊盜前
    案紀錄，被告乙○○、甲○○均正值壯年，肢體健全，不思
    勞動獲取報酬，徒手行竊之犯罪手段及分工情形，所竊得之
    財物價值，犯罪後尚知坦承犯行，惟未賠償被害人等一切情
    狀，分別量處如主文所示之刑，並就被告乙○○所犯三罪部
    分定其應執行刑，併就被告甲○○部分諭知易科罰金之折算
    標準。
據上論斷，應依刑事訴訟法第二百七十三條之一第一項、第二百
九十九條第一項前段、第三百十條之二、第四百五十四條第二項
，毒品危害防制條例第十條第一項，刑法第十一條前段、第二十
八條、第三百二十條第一項、第四十七條第一項、第四十一條第
一項前段、第五十一條第五款，刑法施行法第一條之一第一項、
第二項前段，判決如主文。
本案經檢察官廖俊豪到庭執行職務。
中    華    民    國  九十七  年    九    月   三十   日
                  刑事第三庭    法  官  鄭雅文
以上正本證明與原本無異。
如不服本判決，應於判決送達後十日內向本院提出上訴狀，上訴
書狀依法應敘述具體理由，如未敘述具體理由者，應於上訴期間
屆滿後二十日內補提理由書於本院（均應附繕本）。告訴人或被
害人如對於本判決不服者，應具備理由請求檢察官上訴，其上訴
期間之計算係以檢察官收受判決正本之日期為準。
中    華    民    國  九十七  年    九    月   三十   日
                                書記官  鄭翔元
附錄論罪科刑法條：
毒品危害防制條例第十條第一項
施用第一級毒品者，處六月以上五年以下有期徒刑。
刑法第三百二十條第一項
意圖為自己或第三人不法之所有，而竊取他人之動產者，為竊盜
罪，處五年以下有期徒刑、拘役或五百元以下罰金。


司法院資訊處製作；財團法人民間司法改革基金會備份。
